# 【求助】运营车企业收入确认问题

提问人：PTma 时间：2019-01-25 16:59:06
背景：因为运营车车辆的相关规定，司机必须运营公司牌照的车辆。因此我们公司给司机提供车辆资质挂靠的业务和融资服务。
司机与银行签订贷款协议，银行根据车辆一系列资料，将贷款（车款 80%）打入本公司的账户。司机分期将 100%车款和服务费打入本公司账户，本公司再每月分期归还银行 80%的贷款。
公司不具备融资租赁资质。
问题：公司认为自己提供了中介服务，按照代理人角色确认服务费和利差。但是车辆所有权归属公司所有，是否涉及到主要责任人问题？

回答人：chenyiwei
由于运输服务必须以本企业名义提供，因此本企业属于主要责任人，应全额确认收入和成本，而不仅仅确认服务费和利差收入。